臺灣臺中地方法院刑事判決　　　　　　　　　　　　九十三年度訴緝字第四九五號
　　公　訴　人　臺灣臺中地方法院檢察署檢察官
　　被　　　告　甲○○
右列被告因毒品危害防制條例案件，經檢察官提起公訴（九十二年度毒偵字第三二九
Ｏ號）及移
訴事實為有罪之陳述，受命法官於聽取當事人之意見後，本院合議庭裁定改以簡式審
判程序審理，判決如左：
    主  文
甲○○連續施用第一級毒品，累犯，處有期徒刑壹年貳月。扣案之第一級毒品海洛因
陸包（含包裝重貳點柒貳公克、淨重壹點壹柒公克）、第一級毒品海洛因拾包（含
包裝重拾壹點玖壹公克、淨重柒點玖肆公克）沒收銷燬之；藥鏟貳支沒收。又連續施
用第二級毒品，累犯，處有期徒刑拾月。扣案之第二級毒品甲基安非他命陸包（重玖
點伍公克）沒收銷燬之；玻璃球吸食器壹個沒收。應執行有期徒刑壹年拾月。扣案之
第一級毒品海洛因陸包（含包裝重貳點柒貳公克、淨重壹點壹柒公克）、第一級毒品
海洛因拾包（含包裝重拾壹點玖壹公克、淨重柒點玖肆公克）、第二級毒品甲基安
非他命陸包（重玖點伍公克）沒收銷燬之；扣案之藥鏟貳支、玻璃球吸食器壹個沒收
。
    事  實
一、甲○○曾於民國八十七年間，因施用第二級毒品案件，經本院以八十七年度毒聲
    字第三五七二號裁定送勒戒處所觀察、勒戒後，認無繼續施用毒品之傾向，由臺
    灣臺中地方法院檢察署檢察官於八十八年一月四日，以八十七年度偵字第二五七
    六四號為不起訴處分確定。次於八十八年間，因施用第二級毒品案件，經本院以
    八十八年度毒聲字第四九五Ｏ號裁定送勒戒處所觀察、勒戒後，認無繼續施用毒
    品之傾向，由臺灣臺中地方法院檢察署檢察官於八十八年八月三十一日，以八十
    八年度毒偵字第二八二號為不起訴處分確定。又於九十年間，因施用第二級毒品
    案件，經本院以九十年度毒聲字第三四九八號裁定令入戒治處所施以強制戒治，
    並經臺灣臺中地方法院檢察署檢察官以九十年度毒偵字第三三Ｏ九號聲請簡易判
    決處刑，本院臺中簡易庭於九十年十月八日，以九十年度中簡字第一三九二號判
    處有期徒刑三月，如易科罰金，以三百元折算一日確定。甲○○於九十年七月十
    八日入臺灣臺中戒治所強制戒治，於九十一年七月十八日強制戒治執行完畢釋放
    後，旋於同日入臺灣臺中監獄執行前開有期徒刑，於同年十月十七日執行完畢。
    詎甲○○猶不知悛悔警惕，復基於施用第一級毒品海洛因的概括犯意，自九十二
    年十月底某日起，至九十三年八月二十八日上午十時許止，在臺中市○區○○○
    路一段四二九號「怡達汽車旅館」七一九室及臺中縣太平市綽號「阿德」的朋友
    住處等地，以藥鏟將第一級毒品海洛因摻入香煙內，點火吸用之方式，連續施用
    第一級毒品海洛因，平均每個星期施用二次；又基於施用第二級毒品甲基安非他
    命之概括犯意，自九十二年十月底某日起，至九十三年八月二十八日上午九時許
    ，在臺中市○區○○○路一段四二九號「怡達汽車旅館」七一九室及臺中縣太平
    市綽號「阿德」的朋友住處等地，以將第二級毒品甲基安非他命置於玻璃球吸食
    器內，以火燒烤成煙後吸用之方式，連續施用第二級毒品甲基安非他命，平均每
    個星期施用二次。期間先於九十二年十一月四日下午三時五十分許，在臺中縣大
    里市○○路○段德芳新市場前，為警當場查獲其所有供施用之第一級毒品海洛因
    六包（含包裝重二．七二公克、淨重一．一七公克），經警方採集其尿液，送往
    中山醫學大學附設醫院藥物濫用檢測中心以ＧＣ／ＭＳ方法檢驗結果，呈第一級
    毒品海洛因於人體代謝後之嗎啡、可待因陽性反應及第二級毒品甲基安非他命於
    人體代謝後之甲基安非他命、安非他命陽性反應。次於九十三年八月二十八日下
    午二時五十分許，在臺中市○區○○○路一段四二九號「怡達汽車旅館」七一九
    室，因通緝犯身分為警當場逮捕，並扣得其所有供施用之第一級毒品海洛因十三
    包（含包裝重十一．九一公克、淨重七．九四公克）、第二級毒品甲基安非他命
    六包（重九．五公克）、供施用第一級毒品海洛因所用之藥鏟二支、供施用第二
    級毒品甲基安非他命所用之玻璃球吸食器一個，經警方採集其尿液，送往中山醫
    學大學附設醫院藥物濫用檢測中心以ＧＣ／ＭＳ方法檢驗結果，呈第一級毒品海
    洛因於人體代謝後之嗎啡、可待因陽性反應及第二級毒品甲基安非他命於人體代
    謝後之甲基安非他命、安非他命陽性反應，因而查悉上情。
二、案經臺中縣警察局霧峰分局報告臺灣臺中地方法院檢察署檢察官偵查起訴及移送
    併案審理。
    理  由
一、右揭事實，業據被告甲○○於本院審理時坦承不諱，其於九十二年十一月四日下
    午三時五十分許，在臺中縣大里市○○路○段德芳新市場前為警查獲時所採集之
    尿液，經送往中山醫學大學附設醫院藥物濫用檢測中心以ＧＣ／ＭＳ方法檢驗結
    果，呈第一級毒品海洛因於人體代謝後之嗎啡、可待因陽性反應及第二級毒品甲
    基安非他命於人體代謝後之甲基安非他命、安非他命陽性反應，有臺中縣警察局
    霧峰分局委託鑑驗尿液代號與真實姓名對照表及中山醫學大學附設醫院藥物濫用
    檢測中心檢驗報告附卷可稽；其於九十三年八月二十八日下午二時五十分許，在
    臺中市○區○○○路一段四二九號「怡達汽車旅館」七一九室內為警查獲時所採
    集之尿液，經送往中山醫學大學附設醫院藥物濫用檢測中心以ＧＣ／ＭＳ方法檢
    驗結果，呈第一級毒品海洛因於人體代謝後之嗎啡、可待因陽性反應及第二級毒
    品甲基安非他命於人體代謝後之甲基安非他命、安非他命陽性反應，有臺中縣警
    察局霧峰分局委託鑑驗尿液代號與真實姓名對照表及中山醫學大學附設醫院藥物
    濫用檢測中心檢驗報告在卷足憑。此外，並有被告所有供施用之第一級毒品海洛
    因六包（含包裝重二．七二公克、淨重一．一七公克）、第一級毒品海洛因十三
    包（含包裝重十一．九一公克、淨重七．九四公克）、第二級毒品甲基安非他命
    六包（重九．五公克）、供施用第一級毒品海洛因所用之藥鏟二支、供施用第二
    級毒品甲基安非他命所用之玻璃球吸食器一個，扣案可資佐證。前開海洛因經送
    往法務部調查局以化學呈色法、氣相層析質譜儀分析法鑑驗結果，均含有第一級
    毒品海洛因成分，有法務部調查局九十二年十二月二十五日調科壹字第一二ＯＯ
    一三三四七號鑑定通知書、九十三年十月六日調科壹字第一二ＯＯ一四五一八號
    鑑定通知書存卷可證，堪認被告前開自白為真實。被告曾於九十年間，因施用第
    二級毒品案件，經本院以九十年度毒聲字第三四九八號裁定令入戒治處所施以強
    制戒治，於九十一年七月十八日強制戒治執行完畢釋放等情，有臺灣高等法院被
    告全國前案紀錄表、臺灣臺中地方法院檢察署刑案資料查註紀錄表及查詢被告在
    監在押資料附卷可稽，本案事證明確，被告於強制戒治執行完畢釋放後，五年內
    再犯連續施用第一級毒品海洛因及連續施用第二級毒品甲基安非他命之犯行，洵
    堪認定。
二、查海洛因屬鴉片類毒品，施用者會產生興奮、自暴自棄、急於依賴藥物、情緒不
    穩定，瞳孔收縮、精神弛怠、性衝動減弱、產生幻覺、視力減退、便秘、呼吸抑
    制、嘔吐、言語發生障礙、注意力分散等症狀。濫用過量者會因昏睡、昏迷、體
    溫下降、血壓降低、呼吸抑制導致休克而死。施用者在極短的時間內，就會因為
    耐藥性的產生而使需求量急速增加，使心理上或生理上都會對海洛因產生強烈的
    渴求與依賴，一旦成癮，戒治困難，已懷孕之海洛因成癮者產下的嬰兒，在母體
    內已產生依賴性，會導致新生兒中毒，容易造成早產、猝死；甲基安非他命屬於
    中樞神經興奮劑，常被誤信為能消除昏昏欲睡及疲勞，一旦使用極易產生強烈的
    心理渴求，導致惡性循環使用，事實上對消除疲勞毫無幫助。服用者對其身體的
    傷害，輕度為多話、躁動不安、噁心、失眠、臉部潮紅、身體顫抖、散瞳、盜汗
    ，中度為意識混淆、胸悶、發燒、反覆性動作、極度驚慌、幻覺、高血壓、心跳
    過速，重度為高燒、昏迷、抽搐、腦出血、心律不整、心臟衰竭、休克死亡，並
    有心悸、臉部潮紅、出汗、心跳過速、血壓升高、心律不整之生理毒害，產生被
    害妄想、猜忌、錯覺、幻覺等妄想性精神分裂症之心理毒害及心臟血管衰竭、腦
    血管病變、橫紋肌溶解、急性腎衰竭、精神症狀厲害時的傷害事故之致命毒害，
    故海洛因、甲基安非他命業經行政院分別公告為毒品危害防制條例第二條第二項
    之第一級毒品、第二級毒品。被告甲○○施用海洛因、甲基安非他命，核其所為
    係犯毒品危害防制條例第十條第一項之施用第一級毒品海洛因罪及同條第二項之
    施用第二級毒品甲基安非他命罪。被告施用前後持有第一級毒品海洛因、第二級
    毒品甲基安非他命之低度行為，應分別為施用之高度行為所吸收，均不另論罪。
    被告先後數次施用第一級毒品海洛因及先後數次施用第二級毒品甲基安非他命犯
    行，均時間緊接、方法相同，各觸犯構成要件相同之罪名，顯係分別基於概括犯
    意反覆為之，均為連續犯，各依刑法第五十六規定，以一罪論，並加重其刑。被
    告所犯前開二罪，犯意各別、罪名不同，應分論併罰。公訴意旨認被告經警方採
    集尿液，送往中山醫學大學附設醫院藥物濫用檢測中心，以ＧＣ／ＭＳ方法檢驗
    結果，呈第二級毒品甲基安非他命、安非他命陽性，因認被告係施用第二級毒品
    安非他命。惟查，施用安非他命者，其尿液中之代謝物為安非他命，依現行濫用
    藥物尿液檢驗作業準則，其濃度大於500ng/ml者，判定為安非他命陽性反應。施
    用甲基安非他命者，其尿液中之代謝物為甲基安非他命及安非他命，依現行濫用
    藥物尿液檢驗作業準則，其甲基安非他命濃度大於500ng/ml，且其代謝物安非他
    命濃度大於200ng/ml者，判定為甲基安非他命陽性反應；施用安非他命者，其尿
    液代謝物應為安非他命陽性反應，不會產生有甲基安非他命陽性反應。施用甲基
    安非他命者，其尿液代謝物會呈甲基安非他命及安非他命陽性反應；人體施用甲
    基安非他命後，在主要代謝物中未改變形態之甲基安非他命佔施用劑量達百分之
    四十三，而安非他命佔百分之五等情，有內政部警政署刑事警察局九十三年四月
    二十七日（九三）刑鑑字第０９３００８６２１３號函、行政院衛生署管制藥品
    管理局九十三年五月六日管檢字第０９３０００３８９６號函、法務部法醫研究
    所九十三年四月二十八日法醫毒字第０９３０００１３１８號函及法務部調查局
    九十三年四月二十七日調科壹字第０９３００１５３０７０號函在卷足憑，被告
    於九十二年十一月四日下午三時五十分許，在臺中縣大里市○○路○段德芳新市
    場前為警查獲時所採集之尿液，經送往中山醫學大學附設醫院藥物濫用檢測中心
    以ＧＣ／ＭＳ方法檢驗結果，其甲基安非他命濃度為11424ng/ml、安非他命濃度
    為1832 ng/ml；於九十三年八月二十八日下午二時五十分許，在臺中市○區○○
    ○路一段四二九號「怡達汽車旅館」七一九室內為警查獲時所採集之尿液，經送
    往中山醫學大學附設醫院藥物濫用檢測中心以ＧＣ／ＭＳ方法檢驗結果，甲基安
    非他命濃度為23340ng/ml、安非他命濃度為2870 ng/ml，顯然係單純施用第二級
    毒品甲基安非他命，而非施用第二級毒品安非他命，是公訴意旨容有誤認，附此
    說明。公訴意旨雖僅論及被告於九十二年十一月四日晚上八時四十五分許，回溯
    四、五日內某時，分別施用第一級毒品、第二級毒品各一次之犯行，然前開未經
    起訴部分，既與起訴部分有連續犯裁判上一罪關係，本為起訴效力所及，本院自
    應併予審理。被告曾於九十年間，因施用第二級毒品案件，經本院臺中簡易庭於
    九十年十月八日，以九十年度中簡字第一三九二號判處有期徒刑三月，如易科罰
    金，以三百元折算一日確定，於同年十月十七日執行完畢等情，有臺灣高等法院
    被告全國前案紀錄表及臺灣臺中地方法院檢察署刑案資料查註紀錄表在卷足憑，
    被告前受有期徒刑執行完畢，五年以內再本件有期徒刑以上之二罪，均為累犯，
    均依刑法第四十七條規定加重其刑，並均與前開連續犯加重規定，遞加重之。爰
    審酌被告前因施用第二級毒品，甫經觀察、勒戒、強制戒治後猶故態復萌，再行
    施用第一級毒品海洛因、第二級毒品甲基安非他命，無視於毒品對於自身健康之
    戕害及國家對於杜絕毒品犯罪之禁令，惡性非輕，本諸施用毒品者均有相當程度
    之生理成癮性及心理依賴性，其犯罪心態與一般刑事犯罪之本質並不相同，且被
    告係於強制戒治執行完畢釋放後，五年內再犯施用第一級毒品海洛因、第二級毒
    品甲基安非他命犯行，依毒品危害防制條例之規定，無需再經觀察、勒戒及強制
    戒治之刑事處遇程序，為兼顧被告斷絕生理成癮性及心理依賴性之必要，量刑實
    不宜過輕，惟斟酌被告犯後業已坦承犯行，頗具悔意等一切情狀，分別量處如主
    文所示之刑，並定其應執行之刑，以示懲儆。扣案之第一級毒品海洛因六包（含
    包裝重二．七二公克、淨重一．一七公克）、第一級毒品海洛因十三包（含包裝
    重十一．九一公克、淨重七．九四公克）、第二級毒品甲基安非他命六包（重九
    ．五公克），為毒品危害防制條例第二條第二項規定之第一、二級毒品，爰依同
    條例第十八條第一項前段規定，宣告沒收銷燬之；扣案之藥鏟二支，係被告所有
供施用第一級毒品海洛因所用之物、玻璃球吸食器一個，係被告所有供施用第二
    級毒品甲基安非他命所用之物，業據被告供承在卷，雖毒品危害防制條例第十八
    條第一項及同條例施行細則第十一條之一，就施用毒品之器具，規定由查獲機關
    予以沒入銷燬之，然扣案物品既尚未經查獲機關沒入銷燬，且為被告所有供前開
    犯罪所用之物，本院自應依刑法第三十八條第一項第二款規定宣告沒收。至於扣
    案之黑色皮包一個，並非違禁物或供前開犯罪所用之物，本院無從為沒收之諭知
    ，附此說明。
據上論斷，應依刑事訴訟法第二百七十三條之一第一項、第二百九十九條第一項前段
，毒品危害防制條例第十條第一項、第二項、第十八條第一項前段，刑法第十一條、
第五十六條、第四十七條、第五十一條第五款、第三十八條第一項第二款，判決如主
文。
中      華      民      國    九十三    年      十      月    二十七    日
                                      臺灣臺中地方法院刑事第三庭
                                          法  官  陳  得  利
右正本證明與原本無異。
如不服本判決應於送達後十日內向本院提出上訴狀。
                                          書記官
中      華      民      國    九十三    年      十      月    二十七    日
附錄本案論罪科刑法條全文
毒品危害防制條例第十條
施用第一級毒品者，處六月以上五年以下有期徒刑。
施用第二級毒品者，處三年以下有期徒刑。
